臺灣高等法院臺南分院刑事判決　　　九十二年度重上更(二)字第四一九號　Ａ
　　　上　訴　人
　　　即　被　告　甲　○　○
　　　選任辯護人　黃　紹　文　律師
右上訴人因違反藥事法案件，不服臺灣臺南地方法院八十六年度訴字第一五三六號中
華民國八十七年三月三十日第一審判決（起訴案號：臺灣臺南地方法院檢察署八十六
年度偵字第七五五二、八六八五號），提起上訴，判決後經最高法院第二次發回更審
，本院判決如左：
      主      文
原判決撤銷。
甲○○共同連續製造偽藥，處有期徒刑貳年陸月。
扣案如附表編號１、２、３、５、６至１０、至所示之物品均沒收。
      事      實
一、甲○○與其妻鍾翠蓮（原審通緝中），在臺北市○○○路○段三０一號六樓經營
    「馨燕企業有限公司（下稱馨燕公司）」，利用已取得藥商許可執照為掩護，與
    乙○○（業經本院前審判處罪刑確定）共同基於概括製造偽藥及禁藥販賣牟利之
    犯意聯絡，未經行政院衛生署核准，連續於民國（下同）八十五年十一月、八十
    六年一月、八十六年三月，先後三次推由鍾翠蓮以馨燕公司名義提供原、副料及
    配方，交由乙○○在臺中市○○區○○路一段九六五巷三十六弄十九號，及臺中
    縣太平市○○路○段三四六巷三十弄十五號，私設之製藥工廠，擅自製造含鎮靜
    安眠劑ＬＯＲＡＺＥＰＡＭ及ＤＩＡＺＥＰＡＭ（俗稱安定）之藥片二百萬粒，
    分三批交付予馨燕公司，每一萬粒由馨燕公司給付乙○○新台幣（下同）五百六
    十元至六百五十元不等之代工酬勞，馨燕公司再以每百粒一百二十五元至一百六
    十元不等之價格售予梁錫舜（另案審理）牟利；又於八十五年十一月間以同樣方
    式，囑由乙○○在上址製造含ＦＬＵＮＩ─ＴＲＡＺＥＰＡＭ（俗稱ＦＭ２）藥
    丸一百萬粒、含減肥藥ＰＨＥＮＹＰＲＯＰＡＮＯＬＡＭＩＮＥ成分之紅白色膠
    囊一批、及含鎮靜安眠劑ＴＲＩＡＺＯＬＡＭ（即三唑他）之橢圓形藥片一批，
    交付予馨燕公司轉售予梁錫舜，減肥藥、ＦＭ２藥丸及含鎮靜安眠劑藥片，每一
    粒由馨燕公司給付乙○○一元至二角不等之代工酬勞，馨燕公司再以每一粒一元
    六角至四角不等之價格售予梁錫舜牟利。嗣於八十六年五月間，馨燕公司再以同
    樣方式囑乙○○製造含上開鎮靜安眠劑Ｌ０ＲＡＺＥＰＡＭ及ＤＩＡＺＥＰＡＭ
    之藥片一百萬粒，尚未製造完成，即於同年月二十九日下午三時三十分許，為法
    務部調查局臺南市調查站及臺南憲兵隊等專案人員，在乙○○私設之上開二處製
    藥工廠查獲，並扣得如附表編號１至所列其所有供私製藥品所用之帳冊、配方
    、原料、器械、及藥品等物，繼在臺北市○○○路○段三０一號六樓馨燕公司，
    查扣得附表編號至所列之藥品等物。
二、案經法務部調查局臺南市調查站移送臺灣臺南地方法院檢察署檢察官偵查起訴。
      理      由
一、訊據上訴人即被告甲○○固不諱言其係馨燕公司之負責人，惟矢口否認有何共同
    製造偽藥之犯行，並辯稱：其僅係馨燕公司之掛名負責人，不負責經營公司業務
    ，有關公司製藥業務均由其妻鍾翠蓮一人負責處理，其不認識乙○○，與梁錫舜
    亦無生意往來，其全然不知內情云云。
二、經查：
  (一)被告甲○○自七十八年間起即與其妻鍾翠蓮共同經營馨燕公司，並自八十三年間
    起自任公司負責人一節，業據被告於調查站訊問、偵查中及歷審中供認不諱（偵
    字第七五五二號偵查卷第十四頁、第一０七頁；原審卷第廿二頁；本院上更一卷
    第廿七頁至第廿八頁），核與原審同案被告鍾翠蓮所供相符（偵字第七五五二號
    偵查卷第十一頁、第一０七頁），並有被告代表馨燕公司為發票人簽發之彰化商
    業銀行建國分行帳戶00－00000－0支票四紙在卷可稽（偵字第七五五二
    號偵查卷第九八頁、原審卷第一０七頁至第一０九頁）。又其利用已取得藥商許
    可執照為掩護，與其妻鍾翠蓮共同從事馨燕公司業務之經營，亦據其在調查站調
    查時自承：「ＦＭ２」為我個人當鎮靜劑使用，該藥品為內湖西藥批發商梁錫舜
    委託馨燕公司代為製造，本公司又委託臺中魏藥師（即共犯乙○○）代為製造後
    ，交由本公司送交內湖梁錫舜，貴局人員所查扣之二瓶「ＦＭ２」鎮靜劑係送給
    梁錫舜後所剩下的樣品，目前為我個人使用，該藥品主要成分為咖啡因，本公司
    每次均向台中魏藥師訂購「ＦＭ２」約二千至三千瓶不等，每瓶一百粒，一粒約
    五角，本公司賣給梁錫舜時每粒約一元。‧‧梁錫舜除向本公司訂購「ＦＭ２」
    外，尚有訂購橢圓形鎮靜劑，本公司一樣向台中魏藥師訂購，再轉賣給梁錫舜，
    數量一次約三千至五千瓶不等，每粒約新台幣二角，賣給梁錫舜時每粒約三至四
    角。‧‧（你是否知道未經核准販售「ＦＭ２」及橢圓形鎮靜劑是違法的？）該
    類藥品若經過藥劑師指定使用會有利於身體，若非經過藥劑師指定使用，將有害
    於人體等語無訛（偵字第七五五二號偵查卷卷第十五頁至第十六頁），繼在偵查
    中亦供承：（有向乙○○訂製藥物？）有，製白色橢圓及圓形二種，另有減肥藥
    。（何藥？）買方以樣品向我們訂購，我拿樣品向乙○○訂製。‧‧這些業務交
    由我太太鍾翠蓮做。‧‧（為何馨燕公司要改於八十三年登記你為負責人？）因
    我原為電器的，想在食品上試試看等語明確（同上偵查卷第八十五頁至第八十六
    頁、第一０七頁），並據共同被告鍾翠蓮在調查站調查時供稱：現與我先生甲○
    ○合開馨燕企業有限公司，負責會計等管理工作。我是會計兼業務。‧‧〔在馨
    燕公司所查獲之ＦＭ２藥錠二０四粒、紅白色膠囊（含減肥藥ＰＨＥＮＹＰＲＯ
    ＰＡＮＯＬＡＭＩＮＥ成分）八萬九千粒何來？〕此等藥品係下游經銷商梁錫舜
    要求本公司供貨，我乃於八十五年間向乙○○訂貨，購入單價ＦＭ２每百粒約五
    十元，賣出每百粒約一二五元，至於紅白色ＰＨＥＮＹＰＲＯＰＡＮＯＬＡＭＩ
    ＮＥ膠囊，每粒一元，賣出每粒一元六角，因滯銷清點後而留存等語屬實（同上
    偵查卷第十一頁至第十二頁所附調查站筆錄、第八十五頁）。而被告甲○○前所
    供有關訂購「ＦＭ２」之過程細節，亦與證人梁錫舜在原審及本院上訴審所證稱
    ：（訂「ＦＭ２」數量、價格為何？）每一百粒一百二十五元「ＦＭ２」，鎮靜
    劑一百粒四十元‧‧‧包裝以白色不透明塑膠罐裝一百粒為包裝單位等語大致相
    符（原審卷第二十三頁；本院上訴審卷第七六頁），苟被告甲○○僅係馨燕公司
    掛名之負責人，未實際經營該公司業務，何能在調查、偵查中對馨燕公司委託乙
    ○○製作之藥品種類、數量、金額，及轉賣予梁錫舜之數目與金額等情節，均得
    為如此清楚詳盡之陳述，而與梁錫舜之供詞無異？再參諸證人梁錫舜在本院前審
    到庭證稱曾在馨燕公司見過被告甲○○等情（見本院上訴卷第七十六頁），則倘
    被告甲○○僅係馨燕公司之名義負責人，從不過問馨燕公司業務，衡情應不會於
    廠商客戶來時在馨燕公司走動！況被告原係擔任嘉雷電器工業股份有限公司董事
    （原審卷第三二頁之一），於八十一年間退股後，馨燕公司始由同案被告鍾翠蓮
    變更由被告擔任負責人（原審卷第三０頁背面），茍若僅係掛名而已，又何必如
    此大費周章辦理更名！益見被告甲○○應非僅係單純之掛名負責人無疑。
  (二)其次，馨燕公司對外業務皆由鍾翠蓮接洽，既據被告甲○○及鍾翠蓮分別陳明在
    卷（偵字第七五五二號偵查卷第十一頁、第十四頁、第八五頁、第一０七頁），
    則雖同案被告乙○○在偵審時供稱：不認識被告甲○○，係鍾小姐提供原料成份
    比例給伊製造云云，證人梁錫璋在調查站調查時供稱：伊兄梁錫舜購買之藥品係
    向鍾小姐購買云云，證人黃毓芬在調查站調查時供稱：梁錫舜經銷之普腦皆向台
    北馨燕公司之鍾小姐購買云云，證人林進益在調查站調查時供稱：查扣之普腦係
    梁錫舜向馨燕公司之鍾小姐購買云云。微論各該供述是否蓄意坦護被告甲○○，
    亦因被告甲○○在馨燕公司既不負責對外業務接洽事宜，且馨燕公司向乙○○訂
    貨皆以電話或快遞方式往來（同上偵查卷第九頁、第十二頁），被告甲○○既非
    直接與乙○○訂貨之人，亦非直接與梁錫舜接洽業務之人，是共同被告乙○○及
    證人梁錫璋、黃毓芬、林進益等人所為前開情詞，亦不足為被告甲○○未共同參
    與馨燕公司經營之有利證明。
  (三)又馨燕公司連續於八十五年十一月、八十六年一月、八十六年三月，先後三次提
    供原、副料及配方，交由乙○○私設之製藥工廠，擅自製造含鎮靜安眠劑ＬＯＲ
    ＡＺＥＰＡＭ及ＤＩＡＺＥＰＡＭ（俗稱安定）之藥片二百萬粒，馨燕公司每一
    萬粒給付乙○○五百六十元至六百五十元不等之代工酬勞，再以每百粒一百二十
    五元至一百六十元不等之價格售予梁錫舜牟利等情，業據共同被告乙○○於偵審
    中供明在卷（偵字第七五五二號偵查卷第八頁至第十頁、第六０頁至第六一頁、
    第九六頁、第一０一頁、第一０三頁；原審卷第四一頁），核與同案被告鍾翠蓮
    於偵查中及原審調查時所供情節相符（同上偵查卷第八五頁至第八七頁、第一一
    六頁；原審卷第廿八頁背面），並經證人梁錫舜於原審、本院前審審理時到庭證
    述無訛（原審卷第廿二頁至第廿三頁；本院上訴卷第七六頁），足見上情非虛。
  (四)另馨燕公司於八十五年十一月間以同樣方式，囑由乙○○在上址製造含ＦＬＵＮ
    Ｉ─ＴＲＡＺＥＰＡＭ（俗稱ＦＭ２）藥丸一百萬粒、含減肥藥ＰＨＥＮＹＰＲ
    ＯＰＡＮＯＬＡＭＩＮＥ成分之紅白色膠囊一批、及含鎮靜安眠劑ＴＲＩＡＺＯ
    ＬＡＭ（即三唑他）之橢圓形藥片一批，交付予馨燕公司轉售予梁錫舜，減肥藥
    、ＦＭ２藥丸及含鎮靜安眠劑藥片，每一粒由馨燕公司給付乙○○一元至二角不
    等之代工酬勞，馨燕公司再以每一粒一元六角至四角不等之價格售予梁錫舜牟利
    等情。亦據原審同案被告鍾翠蓮於調查站供稱：此等藥品係下游經銷商梁錫舜要
    求本公司（馨燕公司）供貨，我乃於八十五年間向乙○○訂貨，本公司再包裝後
    賣與下游經銷商，購入單價ＦＭ２每百粒約五十元，賣出每百粒約一二五元，至
    於紅白色ＰＨＥＮＹＰＲＯＰＡＮＯＬＡＭＩＮＥ膠囊，每粒一元，賣出每粒一
    元六角，因滯銷經清點後而留存，我知道未經核准販售ＦＭ２是違法，但下游經
    銷商梁錫舜要求，無奈身不由己等語無訛（偵字第七五五二號偵查卷第十二頁）
    。而被告於調查站亦供稱：查扣之ＦＭ２鎮靜劑二○四粒及減肥藥二袋係梁錫舜
    委託馨燕公司代為製造，本公司又委託魏藥師（指乙○○）代為製造後，經送給
    梁錫舜後所剩下的等語明確（同上偵查卷第十四頁反面、第十五頁）；核與證人
    梁錫璋所述其兄梁錫舜向鍾小姐（指鍾翠蓮）購買安定劑等情大致相符（同上偵
    查卷第十九頁反面、第二十頁）。而證人即梁錫舜於偵查、原審及本院前審審理
    時亦到庭結證屬實（偵字第七五五二號偵查卷第十六頁至第十八頁；原審卷第廿
    三頁；本院上訴卷第七六頁），參諸共同被告乙○○於本院囑託台灣台中地方法
    院訊問時亦明確供稱：伊係自八十五年十一月間開始受馨燕公司委託製造起訴書
    所載之藥品，亦自八十五年十一月開始與馨燕公司有業務往來等情（本院卷第九
    二頁），足見前揭馨燕公司委託同案被告乙○○製造偽藥及禁藥之情節應可採信
    。共同被告乙○○雖亦證稱其並未受託製造ＦＭ２鎮靜劑云云，惟與上調查結果
    不符，不足為憑，何況又有如附表編號及之物扣案可資佐證。
  (五)再考卷附馨燕公司所簽發八十六年六月八日期、面額五萬六千元之支票影本一紙
    （同上偵查卷第九十八頁），於空白處同時載有同案被告鍾翠蓮親筆文字，明白
    表示該支票面額五萬六千元係腰型（指鎮靜劑藥片以其藥片形狀命名）一百萬顆
    之「費用」，由該數據核算，每百粒藥片僅由馨燕公司付給同案被告乙○○五元
    六角之微簿金額，已足推知該價格顯係代工之費用而非購買藥品之價金，且通訊
    文字上係稱為「費用」，而不稱貨款或其相類之文字，更彰顯馨燕公司係委託同
    案被告乙○○共同製造右揭藥劑，而非購買藥劑，即同案被告乙○○亦稱鎮靜類
    藥劑係由馨燕公司提供原料及副料委託其製造屬實。
  (六)至同案被告鍾翠蓮於逃匿中委請選任辯護人提出支票影本四紙，陳稱係伊支付同
    案被告乙○○購買原料之款項，欲藉此證明同案被告乙○○所稱馨燕公司提供原
    料供加工云者不實乙節，因共同被告乙○○已稱：此係馨燕公司開立之支票，要
    伊轉交予出售藥品原料之公司作為原料價款者等語在卷，且按購買貨品通常僅支
    付貨款，並無所謂代工款與上游原料價款之分，經檢視上開四紙支票均係馨燕公
    司所開立，並非共同被告乙○○所開立，是上開藥劑仍係由馨燕公司支付原料價
    款甚明，而馨燕公司既將代工款與原料價款分別支付，益證被告乙○○與馨燕公
    司間之往來，確非買賣關係，而係彼此互相利用他方之行為，以遂行製造偽藥及
    禁藥之目的至明。
  (七)末按藥事法第二十條規定，所謂「偽藥」，係指藥品經稽查或檢驗有左列各款情
    形之一者：「一、未經核准，擅自製造者。二、所含有效成分之名稱，與核准不
    符者。三、將他人產品抽換或摻雜者。四、塗改或更換有效期間之標示者」；第
    二十二條規定，所謂「禁藥」，係指藥品有左列各款情形之一者：「一、經中央
    衛生主管機關明令公告禁止製造、調劑、輸入、輸出、販賣或陳列之毒害藥品。
    二、未經核准擅自輸入之藥品。但旅客或隨交通工具服務人員攜帶自用藥品進口
    者，不在此限」。本件馨燕公司及共同被告乙○○未經核准而擅自製造之前開藥
    品經送法務部調查局檢驗結果：附表編號３及編號６之藥劑均含有ＬＯＲＡＺＥ
    ＰＡＭ及ＤＩＡＺＥＰＡＭ成分；編號５則含有ＴＲＩＡＺＯＬＡＭ成分；編號
    之藥錠二０四粒經檢驗結果其中一百粒含ＦＬＵＮＩＴＲＡＺＥＰＡＭ成分，
    另一百四十粒除ＦＬＵＮＩＴＲＡＺＥＰＡＭ－２外另含ＴＲＩＡＺＯＬＡＭ成
    分；編號之紅白色膠囊八萬九千粒縮寫為ＰＰＡ經檢驗結果含有ＰＨＥＮＹＰ
    ＲＯＰＡＮＯＬＡＭＩＮＥ成分等情，有法務部調查局檢驗通知書在卷可稽（原
    審卷第五二頁）；其中ＬＯＲＡＺＥＰＡＭ、ＤＩＡＺＥＰＡＭ屬安眠鎮靜類藥
    品、ＰＨＥＮＹＰＲＯＰＡＮＯＬＡＭＩＮＥ屬減肥藥品、ＦＬＵＮＩＴＲＡＺ
    ＥＰＡＭ及ＴＲＩＡＺＯＬＡＭ則屬行政院衛生署七十五年八月六日以衛署藥字
    第五九七九九五號公告列為管制藥品（藥事法第十一條）等情，亦經原審函詢衛
    生署函示明白，有該署八十七年一月九日衛署藥字第八七０００四三六號函及所
    檢附之上開公告各乙份在卷可參（原審卷第八五頁至八七頁）。故馨燕公司及共
    同被告乙○○未經核准而擅自製造含有鎮靜安眠劑ＬＯＲＡＺＥＰＡＭ及ＤＩＡ
    ＺＥＰＡＭ（俗稱安定）、ＰＨＥＮＹＰＲＯＰＡＮＯＬＡＭＩＮＥ之藥片，揆
    諸前開藥事法第廿條第一款之規定，自屬偽藥甚明。而ＴＲＩＡＺＯＬＡＭ及Ｆ
    ＬＵＮＩＴＲＡＺＥＰＡＭ既經衛生署公告為管制藥品，馨燕公司及共同被告乙
    ○○予以製造，揆諸上開藥事法第廿二條第一款之規定，自屬禁藥至明。
  (八)此外，復有案發時所查獲如附表所列之製造偽藥所用之原料、器械、及含有偽藥
    、禁藥成分之藥劑扣案為憑，足認被告甲○○所辯，要屬畏罪避就之詞，無足取
    信，其犯行洵堪認定，應予依法論科。
三、按行為後法律有變更者，適用裁判時之法律，但裁判前之法律有利於行為人者，
    適用最有利於行為人之法律，刑法第二條第一項定有明文。查本件被告最後犯罪
    行為終了於八十六年五月間，而「藥事法部分修正條文」業於被告行為後即九十
    三年四月二十一日經總統公布，並於同年月二十三日生效。依該修正後藥事法第
    八十二條第一項規定：「製造或輸入偽藥或禁藥者，處十年以下有期徒刑，得併
    科新台幣一千萬元以下罰金」，與修正前藥事法第八十二條第一項規定：「製造
    或輸入偽藥或禁藥者，處七年以下有期徒刑，得併科新台幣十五萬元以下罰金」
    ，兩相比較最高法定刑度，修正前藥事法之規定較有利於被告，揆諸刑法第二條
    第一項但書之規定，本件仍應適用修正前藥事法第八十二條第一項處斷，先此敘
    明。
三、核被告甲○○所為，係犯修正前藥事法第八十二條第一項之製造偽藥罪、製造禁
    藥罪及同條第一、三項之製造偽藥未遂罪。被告同一行為製造偽藥及禁藥，係一
    行為觸犯數罪名，屬想像競合，應從一重之製造偽藥處斷（公訴人漏未論及製造
    禁藥部分，顯係疏漏）。又其製造偽藥、禁藥後販賣之輕度行為，已為製造之重
    度行為所吸收，不另論罪。其與尚未審結之同案被告鍾翠蓮及已判決確定之乙○
    ○，就上開製造偽藥、禁藥犯罪之施行，彼此間互有犯意聯絡及行為分擔，應論
    以共同正犯。其先後多次製造偽藥、製造偽藥未遂之犯行，時間緊接，犯罪基本
    構成要件相同，顯係基於概括犯意反覆為之，應依連續犯規定以製造偽藥既遂一
    罪論，並依法加重其刑。
四、原審以被告事證明確，因予論罪科刑，固非無見。惟查(一)藥事法業於九十三年四
    月廿一日修正公布，並於同年月廿三日生效施行，已如前述，原審未及審酌，尚
    有未洽。(二)原判決認被告甲○○等人未製造ＦＭ２、紅白色膠囊減肥藥、及三唑
    他橢圓形藥片，及未就附表編號十五、十六所列之含有偽藥、禁藥成分之藥丸及
    膠囊併予宣告沒收，均有未妥。(三)依卷附行政院衛生署八十七年一月九日衛署藥
    字第八七０００四三六號函及所附公告，ＴＲＩＡＺＯＬＡＭ及ＦＬＵＮＩＴＲ
    ＡＺＥＰＡＭ係屬該署8.6.衛署藥字第五九七九九五號公告列為管制藥品。而
    扣案如附表編號之藥錠二０四粒經檢驗結果其中一百粒含ＦＬＵＮＩＴＲＡＺ
    ＥＰＡＭ成分，另一百四十粒除ＦＬＵＮＩＴＲＡＺＥＰＡＭ－２外另含ＴＲＩ
    ＡＺＯＬＡＭ成分，業如前述。則該藥錠既屬公告管制之藥品，應屬於禁藥，被
    告製造上開藥劑，自應該當造禁藥之犯行，原審漏未論及，亦有疏漏。(四)又依前
    開法務部調查局檢驗通知書檢驗結果欄所載「三乙○○持有之其他粉末、藥片經
    檢驗結果均未發現鎮靜安眠劑或其他成分（即附表編號４）」等情明白，惟原判
    決附表編號四之圓形顆粒狀成藥二十六公斤（約五萬粒），書明含有ＬＯＲＡＺ
    ＥＰＡＭ及ＤＩＡＺＥＰＡＭ成分而併予宣告沒收，顯與卷內鑑定報告不符，即
    有可議。(五)原審對於編號七、八、九、十、十一、十二之粉末等物品，何以係共
    犯乙○○所有供犯罪所用之物，均未詳細說明其理由，即均予宣告沒收，亦有可
    議。被告甲○○上訴意旨，猶執前詞否認犯罪，指摘原判決不當，雖無足取；惟
    原判決既有可議，自應由本院將原判決予以撤銷改判。爰審酌被告之素行、犯罪
    之動機、目的、手段、對國民身體健康所生危害、及其犯後態度等一切情狀，仍
    對其量處有期徒刑二年六月，以資懲儆。又扣案附表編號１、２、３及５均係在
    共犯乙○○位於臺中市○○區○○路一段九六五巷三十六弄十九號之私設製藥廠
    內查獲；而編號６至１０則係在乙○○設於臺中縣太平市○○路○段三四六巷三十
    弄十五號之製藥工廠查獲，均屬同案被告乙○○所製造等情，業據同案被告乙○
    ○供承在卷（偵字第七五五二號偵查卷第九至第十頁），且經法務部調查局台南
    巿調查站於九十二年十月廿二日以南巿緝字第０九二六六０三０四五０號函復明
    確（本院卷第四九頁至第五０頁），其中編號７至１０之乳糖、糊精、甲基纖維素
    、滑石粉雖非管制藥品亦無鎮靜安眠藥成分，但均係製造編號３之圓形顆粒（十
字）藥品之添加副料，業據共同被告乙○○供明在卷（偵字第七五五二號偵查卷
    第十頁），自均係共犯乙○○所有供犯罪所用之物或因犯罪（製造）所得之物；
    編號、所示之物品，則係於台北巿建國南路一段三０一號六樓馨燕公司內查
    獲，亦據共同被告鍾翠蓮供認在卷（偵字第七五五二號偵查卷第十二頁），自係
    被告甲○○及共同被告鍾翠蓮犯罪所得之物，均應依法併予宣告沒收。至編號
    及之物品，為原審同案被告乙○○製造偽藥之器材，業據原審同案被告乙○○
    供明在卷（原審卷第一一七頁），自應依藥事法第八十八條規定，不問屬於犯人
    與否，均沒收之。至編號４及編號至之物，經鑑定結果，並未發現含有任何
    鎮靜安眠劑及其他成分（詳如附表），亦非供製造上開偽藥或禁藥之原料，有如
    上述，自不併予宣告沒收。
據上論斷，應依刑事訴訟法第三百六十九條第一項、第三百六十四條、第二百九十九
條第一項前段，修正前藥事法第八十二條第一項、第八十八條，刑法第二條第一項但
書、第十一條前段、第二十八條、第五十五條、第五十六條、第三十八條第一項第二
款、第三款，判決如主文。
本案經檢察官吳忠賢到庭執行職務。
中    華    民    國      九十三      年      六      月        八      日
                                  臺灣高等法院臺南分院刑事第五庭
                                      審判長法官  楊    明    章
                                            法官  顏    基    典
                                            法官  沈    揚    仁
右正本證明與原本無異。
如不服本判決，應於判決送達後十日內向本院提出上訴狀，其未敘述理由者並應於提
出上訴狀後十日內向本院補提理由書（應附繕本)。
                                      法院書記官  李    梅    菊
中    華    民    國      九十三      年      六      月        九      日
附錄：本判決論罪科刑法條
修正前藥事法第八十二條：
製造或輸入偽藥或禁藥者，處七年以下有期徒刑，得併科新壹幣十五萬元以下罰金。
犯前項之罪，因而致人於死者，處無期徒刑或七年以上有期徒刑，致重傷者，處三年
以上十年以下有期徒刑。
第一項之未遂犯罰之。
附表：
 ┌──┬───────────────┬───────┬────────?
 │編號│  扣押物品名稱及重量（數量）  │ 所（持）有人 │     查扣處所
 ├──┼───────────────┼───────┼────────?
 │ 1. │帳冊三本                      │   乙○○     │台中巿黎明路一段9
 │    │                              │              │巷36弄十九號
 ├──┼───────────────┼───────┼────────?
 │ 2. │藥品配方單一張                │   同右       │同    右
 ├──┼───────────────┼───────┼────────?
 │ 3. │圓形顆粒（上有十字形凹痕）成藥│   同右       │同    右
 │    │七十公斤（約三十二萬粒）      │              │
 ├──┼───────────────┼───────┼────────?
 │ 4. │圓形顆粒（上有一字形凹痕）成藥│   同右       │同    右
 │    │二十六公斤（約五萬粒）        │              │
 ├──┼───────────────┼───────┼────────?
 │ 5. │橢圓形錠劑一六六五粒          │   同右       │同    右
 │    │（原扣案一六七０粒，鑑驗耗用五│              │
 │    │粒)                           │              │
 ├──┼───────────────┼───────┼────────?
 │ 6. │粉劑一百十七公斤（可製造錠劑約│   同右       │台中縣太平巿新平?
 │    │六十八萬粒）                  │              │段三四六巷三十弄?
 │    │                              │              │號
 ├──┼───────────────┼───────┼────────?
 │ 7. │製藥副料乳糖四十一公斤        │   同右       │同    右
 │    │                              │              │
 ├──┼───────────────┼───────┼────────?
 │ 8. │糊精十五公斤                  │   同右       │同    右
 ├──┼───────────────┼───────┼────────?
 │ 9. │甲基纖維素二公斤              │   同右       │同    右
 ├──┼───────────────┼───────┼────────?
 │ 10. │滑石粉六公斤       │   同右       │同    右
 ├──┼───────────────┼───────┼────────?
 │ 11. │感冒劑原料粉末十八公斤        │   同右       │同    右
 ├──┼───────────────┼───────┼────────?
 │ 12. │綜合維他命Ｂ半成品十五公斤    │   同右       │同    右
 ├──┼───────────────┼───────┼────────?
 │ 13. │片劑除粉機、烘焙機、打片機各一│   同右       │同    右
 │    │台、混合機二台                │              │
 ├──┼───────────────┼───────┼────────?
 │ 14. │烘焙機、打片機、篩粉機、混合機│   同右       │台中市○○路○段?
 │    │各一台                        │              │五巷三六弄十九號
 ├──┼───────────────┼───────┼────────?
 │ 15. │ＦＭ２藥丸二○四粒            │   鍾翠蓮     │台北市○○○路一?
 │    │                              │              │○一號六樓
 │    │                              │              │馨燕企業有限公司
 │    │                              │              │
 │    │                              │              │
 ├──┼───────────────┼───────┼────────?
 │ 16. │紅白色膠囊八萬九千粒          │   同右       │同    右
 │    │                              │              │
 └──┴───────────────┴───────┴──────── 
